

## 33 ans

## Calixte LAO Responsable Administratif et Comptable

Grâce à mes 10 années d'expériences de la GE à la TPE en passant par la Start-up, je vous accompagne dans la structuration de votre service comptable administratif et financiers à travers l'intégration d'outils de gestion permettant l'accompagnement de votre croissance.

**%** 06 59 89 81 38

□ calixte.lao@outlook.com

mww.calixtelao.fr

Permis B

94400 Vitry-sur-Seine

## Compétences ...

Logiciel Cegid, ACD Cador, Cot'TNS, RCA, Sage, Yooz, MyReport, Microsoft 365, Spendesk, Google

Secteur d'activité Station-Service, Restauration, Hôtellerie, Grande Distribution, Export-Import, Franchise, TP, Bâtiment, Crowdfunding, Start-up

Langues Anglais, Mandarin, Cantonais

Professionelles Leadership, Résistance au Stress, Gestion d'équipe, Digitalisation, Automatisation, Entreprenariat, Mise en Place de Procédure.

## Expériences professionnelles .....



#### Responsable Comptable

October, Financement Participatif

Paris, France Depuis Juin 2022

- Internalisation de la comptabilité et supervision des cabinets extérieurs : France, Espagne, l'Italie, Pays-Bas et l'Allemagne.
- Mise en place d'ERP et de processus comptable afin d'avoir un suivi fiable des données financières. (Local Report vs Gaap Local)
- Activités de consolidation et de reporting afin de fournir une vision de la performance financière dans l'ensemble de l'organisation.
- Travail sur la politique des prix de transfert et le suivi capitalistique.
- Se mettre en constante conformité vis à vis des réglementations local. (ex : Facturation Electronique, ECSP)
- Suivi et relance du circuit Facturation et Recouvrement.
- Dépôt des comptes annuels à l'administration fiscales et direction des missions d'audit.
- Participation aux missions d'obtentions de crédit d'impôts et subventions (CII, CIR)
- Relation avec les institutions bancaires et de paiements et optimisation du BFR (Recherche de Financement)
- Supervision des éléments de Paie et Taxes du Groupe
- Suivi Administrafifs en collaboration avec les Tiers (Avocats, Fournisseurs, Clients, Conseils)

#### LOZANGE

#### Responsable de dossier

Lozange, Cabinet Expertise-Comptable

5 mois

• Gestion d'un Portefeuille de Groupe sur divers Activités

- Mise en œuvre des outils de gestion tels que le reporting, la trésorerie et la budgétisation
- Consolidation de Gestion
- Mission de Révision et Conseils
- Optimisations Fiscales



## Comptable Senior

Beaumier. Hôtellerie

1 an et 4 mois

Challes-les-Eaux, France Nov. 2020 - Fév. 2022

Tresserve, France

Nov. 2016 - Nov. 2020

La Motte Servolex, France

Nov. 2021 - Mar. 2022

- Supervision mensuel avec les directeurs généraux des comptes du P&L et de la BS.
- Optimisation des coûts et travail en relation avec le Contrôle de Gestion
- Suivi Budgétaire, Forecast et remise en question par le biais du Rolling Forecast.
- Suivi Complet des Etats Sociaux par la demande d'échéancier Urssaf et divers exonérations lié à la crise du Covid-19
- Mise en place d'outils de dématérialisation du processus Achats. Passage de Facture reçu papiers vers un gestion dématérialisée
- Etablissement des Clôtures Comptables et donc de Reporting Mensuel à J+5
- Travail en relation avec les institutions bancaires et suivi de Trésorerie (Cash Flow)
- Relation avec les Tiers (Fournisseurs, Clients, Cabinet Comptable, Audit, Juridique, ect...)

## IBDO

## Responsable de dossier

BDO, Cabinet Expertise-Comptable

4 ans et 2 mois

- En charge de la tenue comptable jusqu'au Rdv Bilan avec les entrepreneurs en passant par l'établissement de la liasse fiscales.
- Formation des clients et des collaborateurs
- Management de deux collaborateurs
- Conseil et Mise en place de Tableau de Bord de Gestion (Reporting) et Analyse Financière

## Formation -

DCG Diplôme de Comptabilité et de Gestion BTS Management des Unités Commerciales

**BAC** Economique et Social

Chambéry France - Juin 2019 Paris, France - Mai 2015 Paris, France - Juillet 2011

## Centres d'intérêt

Vovages

- Culture Mondiale
- Cinema Gastronomie
- Entreprenariat
- Finances



## 33 ans

# Calixte LAO Adminitrative and Accounting Manager

Due to my **10** years of experience in various company size and activities, I can help you organization for implementing administrative and financial accounting department by my knowledge of best tools to supporting your growth.

**&** +33 6 59 89 81 38

Driving Licence

□ calixte.lao@outlook.com

mww.calixtelao.fr

France

## Skills ...

Software Cegid, ACD Cador, Cot'TNS, RCA, Sage, Yooz, MyReport, Microsoft 365, Spendesk, Google

Industry Gas-Station Food, Hospitality, Retail, Import-Export, Franchising, Public Work, Construction, Crowdfunding, Start-up

Language French, English, Chinese

Professional Skills Leadership, Stress Resistance, Team Work, Digitalization, Automation, Entrepreneurship, Procedure Implementation

## Professional Experience



## Accounting Manager

October, Crowdlending

Paris, France
Since June 2022

La Motte Servolex, France

Challes-les-Eaux, France

Tresserve, France

Nov. 2016 - Nov. 2020

Nov. 2020 - Feb. 2022

Nov. 2021 - Mar. 2022

- Internalization of accounting and supervision of outside firms: France, Spain, Italy, Netherlands and Germany.
- ERP implementation and accounting processes for reliable monitoring of financial data. (Local Report vs Gaap Local)
- Consolidation and reporting activities to provide an overview of financial performance throughout the organization
- Work on transfer pricing policy and equity monitoring
- Constant compliance with local regulations. (e.g. Electronic Billing, ECSP)
- Follow-up and reminder of the Billing and Collection circuit.
- Submission of annual financial statements to tax authorities and management of audit assignments
- Participation in missions to obtain tax credits and subsidies (CII, CIR)
- · Relations with banking and payment institutions and optimization of WCR (Financing research)
- Supervision of Group Payroll and Tax elements
- Administrative follow-up in collaboration with third parties (lawyers, suppliers, customers, consultants)

#### LOZANGE

#### Portfolio Manager

Lozange, Accountings Firms

5 months

• Management of a Group Portfolio on various Activities

- Building of management tools such as reporting, treasury and budgeting
- Operating Consolidation
- Audit and Consulting
- Tax optimization



### **Senior Accountant**

Beaumier, Hospitality

1 years and 4 months

- Monthly supervision with General Managers of P&L and BS accounts.
- Optimization and improvement of EBIDTA in coordination with Management Control
- Budget monitoring, forecasting and challenging through the Rolling Forecast.
- Complete follow-up of Payroll by requesting Urssaf payment schedules and various exonerations linked to the Covid-19 crisis.
- Implementation of dematerialization tools for the purchasing process. Switch from paper invoices to dematerialized management.
- Preparation of closing accounts and monthly reporting at D+5
- Working with banking institutions and monitoring cash flow
- Relations with third parties (suppliers, customers, accountants, auditors, lawyers, etc.)



## **Account Manager**

BDO, Professional services Network

4 years and 2 months

- In charge of bookkeeping to annual reviews with entrepreneurs, including preparation of tax returns.
- Training of customers and staff
- Management of two collegues
- Consulting and Implementation of Management Dashboards (Reporting) and Financial Analysis

## **Education**

DCG Degree of Accounting and Management

**BTS Management of Sales Units** 

**BAC Socials and Economics** 

Chambéry France - June 2019

Paris, France - May 2015

Paris, France - July 2011

## Hobbies ----

World Culture

Travel

- ulture Movie
  - Gastronomy

EntrepreneurshipStocks Markets